【裁判字號】    89,訴,2531
【裁判日期】    891130
【裁判案由】    偽造文書等
【裁判全文】
臺灣高雄地方法院刑事判決                        八十九年度訴字第二五三一號
    公  訴  人  臺灣高雄地方法院檢察署檢察官
    被      告  乙○○
右列被告因偽造文書等案件，經檢察官提起公訴（八十九年度偵字第二二四六九號）
，本院判決如左：
    主    文
乙○○行使偽造私文書，足以生損害於他人，處有期徒刑參月。緩刑貳年。內政部警
政署航空警察局航警交字第Ｕ00000000號舉發違反道路交通管理事件通知單
上收受通知聯者簽章欄內偽造之「甲○○」署名壹枚沒收之。
    事    實
一、乙○○於民國八十九年十月三日下午七時三十分許，駕駛車牌號碼ＺＧ－二三二
    號計程車，在高雄國際機場國內線航廈前，為內政部警政署航空警察局高雄分局
    警員攔車盤查，發覺其未帶駕駛執照及行車執照，欲開單告發時，乙○○竟冒用
    甲○○之執業登記證，供警製發內政部署航空警察局航警交字第Ｕ000000
    00號舉發違反道路交通管理事件通知單，並在該通知單上收受通知聯者簽章欄
    內偽造「甲○○」之署名以示已收到該通知單之意思，復交回警員張志杰收執處
    理，足以生損害於甲○○之權益及警政機關對於道路交通管理之正確性，當場為
    警識破而查獲。
二、案經內政部警政署航空警察局高雄分局報請臺灣高雄地方法院檢察署檢察官偵查
    起訴。
    理    由
一、訊據被告乙○○對於右揭事實供承不諱，核與被害人甲○○於本院審理時之指述
    情節相符，並有上開通知單乙紙附卷可稽，堪認被告之自白核與事實相符，自得
    採為論罪之依據。本件事證已臻明確，被告犯行洵堪認定。
二、查被告在前開通知單上收受通知聯者簽章欄內偽造「甲○○」之署名，復交回警
    員張志杰處理，並對於該文書之內容有所主張，核其所為，係犯刑法第二百十六
    條、第二百十條之行使偽造私文書罪。其偽造署名為偽造私文書之階段行為，不
    另論罪，又其偽造私文書行為被行使偽造私文書之高度行為吸收，亦不另論罪。
    爰審酌被告並無任何前科紀錄，素行尚稱良好，有臺灣高雄地院方法院檢察署刑
    案資料查註紀錄表及本院被告全國前案紀錄表在卷足憑，及其犯罪後尚能坦認犯
    行，態度良好，頗具悔意等一切情狀，量處如主文所示之刑。末查被告未曾受有
    期徒刑之宣告，有上開前科紀錄表在卷可稽，經此偵審程序，當知所警惕，信無
    再犯之虞，本院因認對其所宣告之刑以暫不執行為適當，爰併予宣告緩刑二年。
    至被告於上開通知單上收受通知聯者簽章欄內偽造之「甲○○」署名一枚，應依
    刑法第二百十九條之規定，不問屬於犯人與否，沒收之。至被告所偽造之上開私
    文書，業經被告提出行使，交回警員張志杰處理，已非屬被告所有之物，爰不予
    宣告沒收，併此敘明。
據上論斷，應依刑事訴訟法第二百九十九條第一項前段，刑法第二百十條、第二百十
六條、第二百十九條、第七十四條第一款，判決如主文。
本案經檢察官陳瑞堯到庭執行職務。
中    華    民    國      八十九      年      十一      月     三十     日
                                臺灣高雄地方法院刑事第七庭
                                    法  官  蔡  正  雄
右正本證明與原本無異。
如不服本判決，應於判決送達後十日內，向本院提出上訴狀。
                                    書記官  許  雅  惠
中    華    民    國      八十九      年      十一      月     三十     日
附錄本判決論罪之法條：
刑法第二百十條：
偽造、變造私文書，足以生損害於公眾或他人者，處五年以下有期徒刑。


司法院資訊處製作；財團法人民間司法改革基金會備份。
